臺灣高雄地方法院刑事裁定　　　　　　　　　　　　九十三年度交聲字第一六五號
　　原處分機關　高雄市政府交通局交通事件裁決處
　　異　議　人　甲○○
　　即受處分人
右列異議人因違反道路交通管理處罰條例案件，對於高雄市政府交通局交通事件裁決
處於中華民國九十三年四月七日所為之裁決（原處分案號：高市府交裁字第三二－Ｂ
00000000號）聲明異議，本院裁定如左：
    主  文
異議駁回。
    理  由
一、原處分機關略以：受處分人即異議人甲○○（以下稱異議人）於民國九十三年二
    月二十日十七時許，騎乘車號0000000號重型機車行經高雄市○○○○○
    路口，因呼氣酒精濃度超過規定標準（零點二五至零點四ＭＧ＼Ｌ），為高雄市
    政府警察局交通大隊第六分隊以高市警交字第Ｂ00000000號舉發違反道
    路交通管理事件通知單逕行舉發，該機關爰依道路交通管理處罰條例第三十五條
    第一項第一款之規定，以高市府交裁字第三二－Ｂ00000000號裁決裁處
    受處分人甲○○：「一、罰鍰新台幣一萬五千元整，罰鍰限於九十三年五月七日
    前繳納；二、上開罰鍰逾期不繳納之處分：（一）自九十三年六月八日起罰鍰新
    台幣二萬二千五百元整，並限於九十三年六月二十二日前繳納（二）罰鍰於九十
    三年六月二十二日前繳納，逾期仍不繳納者，依法移送強制執行」等語。
二、聲明異議意旨則謂：異議人自九十三年二月二十日中午十二時許飲酒後，曾略事
    休息，至案發之際已然全無酒味；且異議人經警攔檢後並予以實施酒精測試，連
    續測三次，第一、二次均無過量，第三次再測時說要罰六萬元，然後就開立罰單
    要伊簽名，亦未出示酒精測試結果予被告察看，要伊簽名，伊拒絕簽名，員警則
    告稱不服取締將另行處罰，異議人因迫於無奈，始行簽名。核本件舉發過程諸多
    疑處，爰聲明異議，請求撤銷原處分云云。
三、按汽車駕駛人，駕駛汽車經測試檢定有酒精濃度超過規定標準之情形者，處新臺
    幣一萬五千元以上六萬元以下罰鍰，並當場禁止其駕駛及吊扣其駕駛執照一年，
    道路交通管理處罰條例第三十五條第一項第一款定有明文。又汽車駕駛人有飲用
    酒類或其他類似物後其吐氣所含酒精濃度超過每公升零點二五毫克或血液中酒精
    濃度超過百分之零點零五以上者，不得駕車，道路交通安全規則第一百十四條第
    二款復有規定。經查，本件異議人就曾於九十三年二月二十日中午十二時許飲酒
    一節坦認不諱，且異議人於同日十七時許，騎乘車號0000000號重型機車
    行經高雄市○○○○○路口時，為警發現其係騎乘業已註銷牌照之重型機車，遂
    予攔檢，並發現其有酒後駕駛之情事，經以礦泉水漱口後，即進行酒精濃度測試
    ，因異議人於第一、二次檢測時吹氣量不足，始於第三次檢測其呼氣酒精濃度為
    每公升零點三六毫克，逾越法定標準，遂將測定值列表後交予異議人親視無訛並
    簽名，而當場掣單舉發等情，有高雄市政府警察局交通大隊第六分隊以高市警交
    字第Ｂ00000000號舉發違反道路交通管理事件通知單、電腦酒精測定報
    告各一紙，及高雄市政府警察局交通警察大隊九十三年三月十八日高市警交三字
    第０九三０００三三九０號函在卷為據。另參諸呼氣酒精檢測之正確方式，係由
    受測人對呼氣酒精檢測器之塑膠吹氣嘴吹氣、迄測試器發出聲響表示吹氣量足夠
    、始能對受測人吹出之氣體檢測之方式進行測試，如有受測者吹氣量不足以致無
    法正確檢測者，自有要求受測者重行吹氣檢測之必要，且值勤員警於檢測後亦均
    將呼氣酒精檢測報告加以列印後，交由受測者簽署姓名，始據此決定舉發與否；
    再衡諸常情，行為人於服用酒類之後，酒精進入血液循環系統，將隨時間之經過
    ，分別由呼氣、汗水、尿液等代謝系統排出體外，呼氣中所含酒精濃度亦會漸次
    降低。從而，異議人指稱其於案發當時為警連續實施三次酒精濃度測試，第一、
    二次均無過量，第三次檢測才超過標準云云，顯與常情有悖。準此，本院認當以
    前開高雄市政府警察局交通警察大隊函覆意見所述，即本件第一、二次檢測實因
    異議人吹氣量不足所致，遂有實施第三次檢測之必要等情，較屬可採。又本件縱
    或係儀器測試誤差所致，惟據內政部警政署該署警署交字第○九一一九三一○八
    號函覆臺灣板橋地方法院函所示，關於員警所使用之酒精測試器，係經由經濟部
    標準檢驗局檢定通過始能使用，該器具本身具有清除、歸零之設置，就各次檢測
    紀錄存證；又其在測量結果小於每公升零點二五毫克時，誤差範圍為零點零二；
    測量結果在每公升零點二五毫克至二毫克間時，誤差範圍為百分之五。茲據本件
    異議人受測當時之測定值，加入誤差範圍之考量後，其可能之酒精濃度係在每公
    升零點三七八至零點三四二毫克間（即零點三六毫克正負百分之五範圍內），仍
    已逾越前開法定標準。況異議人於舉發當日十六時三十分許即為警攔查，嗣於同
    日十七時許方始進行檢測，二者相隔約半小時，據此可知異議人於開始駕駛之際
    ，其呼氣酒精濃度理當更高於法定標準無訛。再者，異議人已於受測後，親自檢
    視並簽署姓名於檢測報告紙「受測人」一欄上，是其簽名之際即應察知檢測結果
    ，是其辯稱員警並未出示酒精測試結果即要伊簽名云云，亦屬無稽。從而，本件
    異議人之違規事實應屬明確，其所辯各節，尚難憑採。
四、綜前所述，本件異議人違規事實至堪認定，原處分機關依據道路交通管理處罰條
    例第三十三條第一項款之規定，以高市府交裁字第三二－ＺＥ0000000號
    裁決裁處受處分人甲○○：「一、罰鍰新台幣一萬五千元整，罰鍰限於九十三年
    五月七日前繳納；二、上開罰鍰逾期不繳納之處分：（一）自九十三年六月八日
    起罰鍰新台幣二萬二千五百元整，並限於九十三年六月二十二日前繳納（二）罰
    鍰於九十三年六月二十二日前繳納，逾期仍不繳納者，依法移送強制執行」，要
    無違誤，量罰亦甚妥適，應予維持。本件異議為無理由，應駁回之。
據上論斷，應依道路交通管理處罰條例第八十七條第二項，道路交通案件處理辦法第
十九條，裁定如主文。
中      華      民      國    九十三    年      四      月     十六     日
                                臺灣高雄地方法院交通法庭
                                    法  官  陳  明  呈
右正本證明與原本無異。
如不服本裁定，應於裁定送達後五日內，向本院提出抗告狀。
                                    書記官  林  明  忠
中    華    民    國      九十三      年      四      月      十九      日
